臺灣新竹地方法院民事裁定　　　　　　　　 94年度抗字第3號
抗　告　人　甲○○
相　對　人　泰鋼鐵股份有限公司
法定代理人　蕭萬福
上列抗告人與泰鋼鐵股份有限公司間因本票裁定事件，對於中
華民國94年7月19日本院94年度票字第1114號裁定提起抗告，本
院裁定如下：
    主    文
抗告駁回。
抗告程序費用由抗告人負擔。
    理    由
一、按執票人向本票發票人行使追索權時，得聲請法院裁定後強
    制執行，此為票據法第123條所明文規定。又本票執票人依
    上開法條之規定，聲請法院裁定及抗告法院之裁定，僅依非
    訟案件程序，以審查強制執行許可與否，並無確定實體上法
    律關係存否之效力，如發票人就票據債務之存否有爭執時，
    應由發票人提起確認之訴，以資解決，最高法院56年臺抗字
    第714號、57年臺抗字第76號亦著有判例可資參照。
二、本件相對人主張：伊執有抗告人為發票人，如原裁定所示之
    本票乙紙，並免除作成拒絕證書，詎屆期提示未獲付款，依
    票據法第123條聲請裁定許可強制執行等情，業據其提出本
    票乙紙為證，原裁定予以准許，即無不合。抗告意旨略以：
    本件本票係因貨款之擔保所簽發，票面金額係包含現在及將
    來未到之貨款及利息，而兩造實際交易之貨款並未達新台幣
    （下同）2,280,000元，相對人不能遽以本票之金額為請求
    ，又該本票之票面金額既包含將來未到之利息，抗告人與相
    對人未再另行約定利息，亦無約定自89年2月10起，年利率
    8.5%之情事，該本票上「自民國89年2月10日起年利率8.5%
    」之字樣並非抗告人所寫，係為他人所加填，則相對人自不
    能遽以請求加計自民國89年2月10日起算之利息，且該本票
    之到期日係92年10月10日，並非89年2月10日，縱認相對人
    得要求支付利息，亦僅得要求到期日（即92年10月10日）以
    後之利息。又相對人就本案債權已另案聲請拍賣抵押物獲准
    ，復以該本票聲請為強制執行，亦有債權重複取得之嫌等語
    。惟按執票人向本票債務人行使追索權時，得請求被拒絕承
    兌或付款之匯票金額，如有約定利息者，其利息；發票人得
    記載對於票據金額支付利息及其利率，利息自發票日起算，
    但有特約者，不在此限，票據法第124條準用第97條第1項第
    1款、第28條第1項、第3項定有明文。查系爭本票票面載有
    「自民國89年2月10日起年利率8.5%」等情，則相對人依系
    爭本票上所記載兩造之上開約定，請求票據債務人給付票據
    金額2,280,000元，及自89年2月10日約定日起至清償日止，
    按年息百分之8.5計算之利息，自合於上開規定。至抗告人
    雖主張系爭本票係為擔保貨款而簽發，票面金額包含現在及
    將來未到之貨款及利息，且本票上利息記載為他人所偽造等
    情，縱認屬實，亦屬實體上之爭執，應由抗告人另行提起訴
    訟，以資解決，本件非訟程序不得加以審究，仍應為許可強
    制執行之裁定。
三、據上論結，本件抗告為無理由，依非訟事件法第46條、第21
    條第2項，民事訴訟法第495條之1第1項、第449條第1項、第
    95條、第78條，裁定如主文。
中　　華　　民　　國　　94　　年　　9　　月　　27 　　日
                民事第二庭審判長法　官　楊明箴
                                法　官　彭淑苑
                                法　官　林惠君
正本係照原本作成。
如不服本裁定，僅得於收受本裁定正本送達後10日內，以適用法
規顯有錯誤為理由，向本院提出再抗告狀，（須附繕本一份及繳
納再抗告裁判費新台幣1,000元），經本院許可後始可再抗告。
中　　華　　民　　國　　94　　年　　9　　月　　27   　日
                                書記官　彭連喜
